臺灣臺南地方法院刑事判決
110年度易字第89號
公  訴  人  臺灣臺南地方檢察署檢察官
被      告  林志賢



上列被告因竊盜案件，經檢察官提起公訴（110年度偵字第310號
、110年度營偵字第3號），被告對被訴事實為有罪之陳述，本院
裁定改依簡式審判程序審理，判決如下：
    主  文
林志賢犯【附表】所示之貳罪，均累犯，各處如【附表】所示之
刑及沒收。應執行有期徒刑玖月。宣告多數沒收部分併執行之。
    事  實
一、林志賢意圖為自己不法之所有，基於竊盜之犯意，分別：
㈠、於民國109年10月30日凌晨0時44分許，駕駛車牌號碼000－000
    0號自用小客車，前往臺南市東山區南99線5公里處之「萬姓
    爺廟」，持其客觀上足以對人之生命、身體、安全構成威脅
    而具有危險性，可供兇器使用之油壓剪1支，破壞該廟之捐
    獻箱的鎖頭後，竊取新臺幣（下同）8千元，於得手後離去
    。
㈡、於109年12月9日上午5時5分許，駕駛車牌號碼000－0000號自
    用小客車，前往臺南市○○區○○000號「北寮東安宮」，持其
    所有客觀上足以對人之生命、身體、安全構成威脅而具有危
    險性，可供兇器使用之砂輪機，破壞該廟之油錢箱後，竊取
    約2千元，於得手後離去。
㈢、嗣上開寺廟人員發現遭竊報警，經警調閱監視器後，循線查
    悉上情。
二、案經李旭弘訴由臺南市政府警察局白河分局暨臺南市政府警
    察局玉井分局移送臺灣臺南地方檢察署檢察官偵查起訴。
    理  由
壹、程序事項
　　本件被告林志賢所犯非死刑、無期徒刑、最輕本刑為3年以
    上有期徒刑之罪，或高等法院管轄第一審之案件，被告於本
    院審理時，對被訴事實均為有罪之陳述，經告以簡式審判程
    序之旨，並聽取檢察官、被告之意見後，本院裁定改依簡式
    審判程序進行審理，是本件之證據調查，依刑事訴訟法第27
    3條之2規定，不受同法第159條第1項、第161條之2、第161
    條之3、第163條之1及第164條至第170條規定之限制。
貳、實體事項
一、上揭事實，業經被告林志賢於偵訊及本院審理時均坦承不諱
    ，核與證人李旭弘、張勝憲於警詢之證述情節大致相符，並
    有臺南市政府警察局白河分局蒐證照片30張、臺南市政府警
    察局玉井分局蒐證照片12張、車牌號碼000－0000號自用小客
    車之車輛詳細資料報表1份在卷可稽，足認被告之自白與事
    實相符，故本件事證明確，被告犯行均堪認定，咸應依法論
    科。
二、按刑法第321條第1項第3款之攜帶兇器竊盜罪，係以行為人
    攜帶兇器竊盜為其加重條件，此所謂兇器，其種類並無限制
    ，凡客觀上足對人之生命、身體、安全構成威脅，具有危險
    性之兇器均屬之，且祇須行竊時攜帶此種具有危險性之兇器
    為已足，不論行為人是否於攜帶之初即有行兇之意圖、是否
    攜帶之目的在於便利行竊、是否於行竊之過程中已經使用該
    兇器（最高法院71年台上字第1613號、79年台上字第5253號
    判例、91年台上字第4078號判決可資參照）。經查，被告為
    上開竊盜犯行時，攜帶上開油壓剪、砂輪機為之，其中油壓
    剪可將鎖頭剪斷；而砂輪機可將鐵板切割等情，有照片3張
    存卷可憑（見警一卷第20頁；警二卷第10頁），堪認質地堅
    硬、銳利，依一般社會經驗，倘持上開油壓剪、砂輪機攻擊
    人體，自能成傷，客觀上自足以對人之生命、身體、安全構
    成威脅，自屬刑法所謂兇器甚明。
三、核被告林志賢對事實欄一㈠、㈡所為，均係犯刑法第321條第1
    項第3款之攜帶兇器竊盜罪。又被告所犯上揭2罪，犯意各別
    ，行為互異，應予分論併罰。
四、被告前因竊盜案件，經臺灣屏東地方法院以107年度簡字第2
    118號判處有期徒刑6月確定，於108年11月16日執行完畢（
    後因接續執行另案拘役，至同年12月16日始出監）等情，
　　有臺灣高等法院被告前案紀錄表1份附卷可稽，其於受有期
    徒刑執行完畢後，5年以內，故意再犯本二件有期徒刑以上
    之罪，均為累犯；而本二件並無刑法第59條規定得減輕之情
    形，且適用累犯加重時，亦無超過其所應負擔罪責之情事，
    參酌司法院大法官釋字第775號解釋意旨，均應依刑法第47
    條第1項之規定加重其刑。
五、科刑部分：
㈠、本院審酌被告不思以正當方式謀取生活所需，竟先後藉以破
    壞宮廟香油箱之方式，竊取財物供己所用，其動機及行為均
    可議；又被告除構成累犯之案件不予重複評價外，其亦曾有
    多次竊盜之素行，有上開前案紀錄表可參。惟考量被告坦承
    犯行，兼衡以被告竊得之財物價值；暨被告於本院審理時自
    述之智識程度、家庭經濟狀況等一切情狀，各量處如【附表
    】主文欄所示之刑。
㈡、復斟酌被告所犯2次攜帶兇器竊盜犯行，犯罪時間間隔約1個
    月，且犯罪手法雷同；但侵害之被害人不同，造成之損害個
    別等刑罰累加因素，而定其應執行刑如主文所載。
六、沒收部分：
㈠、被告於事實欄一㈠中竊得之現金8千元，於事實欄一㈡中竊得之
    現金2千元，均未返還與被害人，亦未扣案，各依刑法第38
    條之1第1項、第3項之規定宣告沒收，於全部或一部不能沒
    收或不宜執行沒收時，追徵其價額。
㈡、被告於事實欄一㈡所示犯行中，所使用之砂輪機為被告所有，
    經高雄市政府警察局六龜分局於另案予以扣押等節，業據被
    告於警詢、偵訊及本院審理時供述在卷（見警二卷第5頁、
    偵一卷第27頁、易字卷第68頁），而該砂輪機尚未宣告沒收
    ，詳如臺灣橋頭地方法院110年度易字第12號判決之內容（
    見易字卷第70-5頁），故應依刑法第38條第2項之規定，宣
    告沒收；若已發還與被告，導致於全部或一部不能沒收或不
    宜執行沒收時，則依刑法第38條第4項之規定追徵其價額。
㈢、至被告於事實欄一㈠犯行時，所使用之油壓剪1支於案發後並
    未扣案，且被告供稱：已丟棄乙情（見偵一卷第29頁），又
    非屬違禁物，是本院倘予以沒收，恐徒增執行上之成本，與
    前開物品之價值顯不相當，實欠缺刑法上重要性，爰依刑法
    第38條之2第2項，不予宣告沒收，併此敘明。
據上論斷，應依刑事訴訟法第273條之1第1項、第299條第1項前
段，刑法第321條第1項第3款、第47條第1項、第51條第5款、第3
8條第2項、第4項、第38條之1第1項、第3項，刑法施行法第1條
之1第1項，判決如主文。
本案經檢察官周文祥提起公訴；檢察官盧駿道到庭執行職務。
中　　華　　民　　國　　110 　年　　6 　　月　　8 　　日
                    刑事第十三庭  法  官  陳川傑
以上正本證明與原本無異。
如不服本判決應於收受送達後20日內向本院提出上訴書狀，並應
敘述具體理由；如未敘述上訴理由者，應於上訴期間屆滿後20日
內向本院補提理由書（均須按他造當事人之人數附繕本）「切勿
逕送上級法院」。
                                  書記官  鄭佩玉
中　　華　　民　　國　　110 　年　　6 　　月　　8 　　日
附錄本判決論罪科刑之法條全文：
中華民國刑法第321條
犯前條第1項、第2項之罪而有下列情形之一者，處6月以上5年以
下有期徒刑，得併科50萬元以下罰金：
一、侵入住宅或有人居住之建築物、船艦或隱匿其內而犯之。
二、毀越門窗、牆垣或其他安全設備而犯之。
三、攜帶兇器而犯之。
四、結夥三人以上而犯之。
五、乘火災、水災或其他災害之際而犯之。
六、在車站、港埠、航空站或其他供水、陸、空公眾運輸之舟、
    車、航空機內而犯之。
前項之未遂犯罰之。
【附表】
編號     事    實          主        文  一 事實欄一㈠所示犯行 林志賢犯攜帶兇器竊盜罪，累犯，處有期徒刑柒月。未扣案之犯罪所得新臺幣捌仟元沒收，於全部或一部不能沒收或不宜執行沒收時，追徵其價額。  二 事實欄一㈡所示犯行 林志賢犯攜帶兇器竊盜罪，累犯，處有期徒刑柒月。未扣案之砂輪機壹台、犯罪所得新臺幣貳仟元均沒收，於全部或一部不能沒收或不宜執行沒收時，追徵其價額。